【裁判字號】    97,裁,1165
【裁判日期】    970214
【裁判案由】    營業稅
【裁判全文】
最  高  行  政  法  院  裁  定
                                     97年度裁字第01165號
上  訴  人  世特企業有限公司
代  表  人  甲○○
訴訟代理人  黃  忠  律師
被 上訴 人  財政部臺灣省北區國稅局
代  表  人  陳文宗
                          送達代收人  乙○○
上列當事人間營業稅事件，上訴人對於中華民國96年11月1日臺
北高等行政法院96年度訴字第959號判決，提起上訴，本院裁定
如下：
    主  文
上訴駁回。
上訴審訴訟費用由上訴人負擔。
    理  由
一、按對於高等行政法院判決之上訴，非以其違背法令為理由，
    不得為之，行政訴訟法第242條定有明文。依同法第243條第
    1項規定，判決不適用法規或適用不當者，為違背法令；而
    判決有同條第2項所列各款情形之一者，為當然違背法令。
    是當事人對於高等行政法院判決上訴，如依行政訴訟法第24
    3條第1項規定，以高等行政法院判決有不適用法規或適用不
    當為理由時，其上訴狀或理由書應有具體之指摘，並揭示該
    法規之條項或其內容；若係成文法以外之法則，應揭示該法
    則之旨趣；倘為司法院解釋或本院之判例，則應揭示該判解
    之字號或其內容。如以行政訴訟法第243條第2項所列各款情
    形為理由時，其上訴狀或理由書，應揭示合於該條項各款之
    事實。上訴狀或理由書如未依此項方法表明，或其所表明者
    與上開法條規定不合時，即難認為已對高等行政法院判決之
    違背法令有具體之指摘，其上訴自難認為合法。
二、本件上訴人提起上訴，係以：其已依法清算完結，此有臺灣
    板橋地方法院（下稱板橋地院）民國94年11月15日板院通民
    法94年度司字第413號函准清算完結備查文可證，依最高法
    院81年度民事庭會議決議以及財政部79年10月27日臺財稅第
    79032138號函釋規定，其法人人格已消滅，所滯欠之營業稅
    依法應予註銷，原處分及原判決未予適用上揭函釋，顯有適
    用法規不當之違法；又清算是否合法，公司所在地之普通法
    院方有權限加以論斷，上訴人既經板橋地院核准清算完結核
    備在案，如認其清算程序不合法，應依非訟事件法第23條規
    定重為清算，方屬適法，被上訴人既不依法聲請法院撤銷該
    清算完結准予備查，自不得任意指摘清算不合法，上訴人請
    求依法註銷欠稅，於法應無不合，原審採信被上訴人在原審
    之答辯維持原處分，顯非適法等語，為其理由。本件上訴人
    對於高等行政法院判決上訴，雖以該判決違背法令為理由，
    惟查上訴人在原審之各項主張如何不足採，原判決均已詳為
    論斷，並無不合。核其上訴理由狀所載內容，係就原審取捨
    證據、認定事實之職權行使，及依職權裁量所論斷：上訴人
    滯欠84年度營業稅罰鍰新臺幣（下同）2,159,262元，經前
    臺灣省政府建設廳以84年4月12日84建三字第320012號函核
    准解散登記，上訴人於94年8月5日始辦理84度營利事業所得
    稅決算申報，又於94年10月24日自行拍賣剩餘財產前，即先
    行於同年10月14日辦理清算所得申報，亦未將所欠繳罰鍰列
    為清償債務，雖經板橋地院准清算完結備查在案，並申請註
    銷欠稅。經被上訴人所屬三重稽徵所函請上訴人之清算人提
    供82年1月1日起至清算終結止出售資產、存貨之買賣契約或
    證明文件、開立發票存根聯、並對資產減少、存貨增減變動
    、現金、銀行存款、暫付款、累積盈虧等增減變動部分，提
    出說明並檢附相關資料供核，上訴人於95年3月2日說明中，
    僅提示存貨、機器設備、運輸設備及生財器具清算拍賣筆錄
    、出售資產營業稅繳款書及營業稅申報書，對於84年4月12
    日解散登記後，卻仍辦理85年度營利事業所得稅結算申報、
    前揭各科目變動情形及前年度申報不符等，均未說明及提示
    相關帳證、表報等資料供核，是被上訴人認其清算實質上尚
    未完結，清算人責任尚未解除，不生清算終結效果，乃否准
    其註銷欠稅申請，於法並無不合等情，指摘其為不當，並就
    原審已論斷者，泛言未論斷，或就原審所為論斷，泛言其論
    斷矛盾，或以其對法律之誤解，重複前已主張為原審詳予論
    斷所不採之理由，泛謂原判決認事用法有誤，而未具體表明
    其合於不適用法規、適用法規不當、或行政訴訟法第243條
    第2項所列各款之情形，難認對該判決之如何違背法令已有
    具體之指摘。依首揭說明，應認其上訴為不合法。
三、據上論結，本件上訴為不合法，依行政訴訟法第249條第1項
    前段、第104條、民事訴訟法第95條、第78條，裁定如主文
    。
中    華    民    國    97    年    2     月    14    日
                    最高行政法院第三庭
                        審判長法官  黃  璽  君
                              法官  林  茂  權
                              法官  鄭  忠  仁
                              法官  黃  本  仁
                              法官  吳  東  都
以  上  正  本  證  明  與  原  本  無  異
中    華    民    國    97    年    2     月    14    日
                              書記官  彭  秀  玲


司法院資訊處製作；財團法人民間司法改革基金會備份。
